# 环评业务的劳务成本确认

提问人：hammi 时间：2015-08-31 20:34:35
公司为接受委托向客户提供环评报告的中介机构，公司环境影响评价服务工作流程大致为： ①双方签订合同→②签订合同后收取预付款→③现场勘查，收集资料→④委托环境监测站做环境监测→⑤编制各项专题报告→⑥出具环境影响评价报告书→⑦报送环保局审批
目前公司收入确认时点为向客户提供出具环境影响评价报告书（客户环评项目能否获得环保局的批复，与公司的义务没关系）。
对公司的部分项目会出现，项目成本发生在一个年度，而项目出具报告书确认收入的会计期间为另外一个会计年度。问，在项目开始实施年度发生的成本，在存货项目下列示是否合适？

回答人：chenyiwei
该企业的业务属于提供劳务而不是销售商品，应按照《企业会计准则第 14 号——收入》中的“提供劳务模式”确认收入。即：企业在资产负债表日提供劳务交易的结果能够可靠估计的（即，同时满足该准则第十一条所列的四项条件），应当采用完工百分比法确认提供劳务收入；企业在资产负债表日提供劳务交易结果不能够可靠估计的，应按已发生且预计能够获得补偿的成本确认收入，同时已发生的合同成本全部结转当期营业成本，不确认利润。 就本案例而言，如果合同期限较短，则对于在同一个报告期内开始和结束的合同，简化为在合同履行完毕时一次性确认收入和结转成本是可以的，这对整个报告期的会计确认和计量不会产生影响。但对于跨期项目，在期末资产负债表日应根据《企业会计准则第 14 号——收入》的上述规定，判断各项跨期劳务合同的履行结果能否可靠估计，并相应采用适用的方法确认收入和结转成本。如果采用完工百分比法确认收入，但完工百分比不是根据已发生成本占预计总成本的比例确定的，则期末可能出现有部分已发生的合同成本未结转营业成本而保留在“存货”项目中的情况，但金额预计应不会很大。 公司目前的做法混淆了销售商品和提供劳务这两种不同的模式，且所有收入均应在报告书出具时累计确认到 100 ％。期末应按完工百分比法或可回收成本法确认收入，不能将全部收入递延到报告出具时一次性确认。

提问人：zengfengxia 时间：2015-09-01 15:38:15
请教陈版，如果对接受劳务方而言，环评报告属于其购买服务的目的，在此之前，公司所付出的任何成本都无法获取相应的回报，这种情况下，能不能按照讲解 2010 第 227 页当中提及的“当某项作业比其他作业都重要的多时，应当在该项重要作业完成之后确认收入‘？

回答人：chenyiwei
提交报告本身不是一项独立的作业，而是此前所提供的劳务的成果体现。所以我理解不能简单套用此条。
如果能否最终提交报告，或者预计劳务总成本等存在较大不确定性的，可能需按照《企业会计准则第 14 号——收入》第十四条的规定，按已发生且预计能够获得补偿的合同成本确认收入，同时将已发生的合同成本全部转入当期营业成本，不确认利润。这种情况下，如果业务合同中约定不提交报告则对方可以一分不付的，则前期可确认的收入可能为零，但已发生的成本也需要全部转入损益而不能在存货中挂账。